臺灣彰化地方法院交通事件裁定　　　　 96年度交聲字第572號
移送機關　　交通部公路局臺中區監理所彰化監理站
異議人即
受處分人　　甲○○
上列受處分人因違反道路交通管理處罰條例案件，對於交通部公
路總局臺中區監理所彰化監理站96年7月3日所為之處分（彰監四
字第裁64─I00000000、64─I00000000號裁決書）聲明異議，本
院裁定如下：
    主  文
異議駁回。
    理  由
一、按「汽車行駛至交岔路口，其行進、轉彎，應遵守燈光號誌
    或交通警察之指示，遇有交通警察指揮與燈光號誌並用時，
    以交通警察之指揮為準。」道路交通安全規則第一○二條第
    一項第一款定有明文。違反者，依道路交通管理處罰條例第
    五十三條第一項及第六十三條第一項規定，處汽車駕駛人新
    臺幣（下同）一千八百元以上五千四百元以下罰鍰，並記違
    規點數三點。又汽車駕駛人，駕駛執照業經吊銷、註銷仍駕
    駛小型車或機器腳踏車者，處新臺幣六千元以上一萬二千元
    以下罰鍰，道路交通管理處罰條例第二十一條第一項第四款
    定有明文。
二、聲明異議意旨略以：異議人違規時間為民國九十六年十二月
    六日十二時四十分許，而異議人因肝硬化有肝昏迷現象，於
    當日下午十三時三十分許到彰化基督教醫院掛急診，且異議
    人當日從彰化縣彰化市○○路至曉陽路口時，當時十字路口
    全部都是紅燈，是以異議人以為紅綠燈故障而紅燈右轉，並
    非闖紅燈，員警不聽解釋反而莫名其妙開了三張罰單；異議
    人前幾年被吊銷機車駕照，因異議人不住在戶籍地並不知情
    ，當時通知單是由異議人母親蓋章，異議人母親不識字，也
    看不懂內容，否則異議人也不會因四千元而被吊銷駕照，又
    監理站要異議人繳清汽車違規十幾萬元才能考機車駕照，但
    汽車與機車是不同交通工具，監理站所為乃強人所難，異議
    人住在鄉下，不騎機車根本就沒有代步工具，異議人因肝硬
    化常吐血，已花光積蓄，根本無力負擔云云。
三、經查，受處分人即異議人甲○○於九十五年十二月六日十二
    時四十分許，駕駛所有車牌號碼：ＰＰ八－四七五號重型機
    車，行經彰化縣彰化市○○路、中正路口處，為警舉發「駕
    照已註銷騎機車行駛於道路」、「闖紅燈」等情，此有舉發
    違反道路交通管理事件通知單附卷可稽，本案違規事實明確
    。且按被查獲之駕駛人或行為人為受處分人時，應將該通知
    單填記後，交付該行為人簽名或蓋章收受之；拒絕簽章者，
    並記明其事由，視為已收受，違反道路交通管理事件統一裁
    罰基準及處理細則第十一條第一項第一款定有明文，舉發員
    警既已在通知單上記明：「當事人拒絕簽名，警方當場告知
    應到案時間及地點」，處理程序亦與規定相符。至於異議人
    辯稱：當時通知單由其母親收受、機車與汽車係不同交通工
    具、其肝硬化常吐血、住在鄉下不騎機車就無交通工具云云
    ，均並不影響本案違規事實之認定。受處分人上開所辯，尚
    無可採，原處分機關逕援首揭規定予以裁處，核無不合，裁
    罰數額亦未失當，本件異議為無理由，應予駁回。
四、據上論斷，應依道路交通案件處理辦法第十九條，裁定如主
    文。
中　　華　　民　　國　　96　　年　　8 　　月　　15　　日
                        交通法庭　    法  官   王昌鑫
以上正本證明與原本無異。
如不服本裁定，應於裁定送達後五日內向本院提出抗告狀 (須附
繕本 )。
中　　華　　民　　國　　96　　年　　8 　　月　　15　　日
                                      書記官   陳文俊
